臺灣士林地方法院民事簡易判決      
                                   111年度湖簡字第1621號
原      告  孫鷹    
被      告  林銘宏  
上列當事人間請求侵權行為損害賠償事件，本院判決如下：
    主  文
原告之訴駁回。
訴訟費用由原告負擔。
    事實及理由
一、原告主張：被告為本院110年度湖簡字第396號案件（下稱另
    案）之承審法官，於另案審理中明知另案被告即訴外人胡惠
    蘭、王仁傑偽造新臺幣（下同）50萬元債權之事實而逕為判
    決，致原告受有損失等語，並聲明：被告應給付原告50萬元
    。
二、按原告之訴，依其所訴之事實，在法律上顯無理由者，法院
     得不經言詞辯論，逕以判決駁回之，民事訴訟法第249條第
    2 項第2款定有明文，依同法第436條第2項規定，此於簡易
    訴訟程序亦適用之。次按公務員因故意違背對於第三人應執
    行之職務，致第三人受損害者，負賠償責任，民法第186條
    第1項前段固定有明文。惟國家賠償法第13條就有審判或追
    訴職務之公務員設有特別規定，即對於上開公務員主張損害
    賠償責任，須以其因執行職務侵害人民自由或權利，且就所
    參與審判或追訴案件犯職務上之罪，經判決有罪確定為要件
    。而國家賠償法為公務員侵權行為責任之特別規定，其立法
    意旨即基於維護審判獨立及追訴職務公務員不受外界干擾，
    故民法第186條第1項前段故意侵權行為損害賠償之規定，就
    職司審判或追訴之公務員，亦必須以就其參與審判或追訴案
    件犯職務上之罪，經判決有罪確定為要件（最高法院103年
    度台上字第1796號、107年度台上字第1129號裁定要旨參照
    ）。
三、經查，依原告主張之事實可知，其係認被告故意違背職務致
    其受損害，而依民法第186條第1項前段規定，對職司審判之
    公務員請求損害賠償，揆諸上開說明，須以被告因執行職務
    侵害人民自由或權利，且就所參與審判之案件犯職務上之罪
    ，經判決有罪確定，始負損害賠償責任。然原告並未提出被
    告有因上開行為而犯職務上之罪經判決有罪確定之證明，則
    原告逕依民法第186條第1項前段規定，請求被告負侵權行為
    損害賠償責任，顯無理由，不應准許。
四、綜上所述，原告提起本件訴訟，依其所訴之事實，在法律上
    顯然不能獲得勝訴之判決而顯無理由，爰不經言詞辯論程序
    ，逕以判決駁回之。 
五、訴訟費用負擔之依據：民事訴訟法第78條。
中　　華　　民　　國　　111 　年　　10　　月　　24　　日
　　              內湖簡易庭法  官  徐文瑞
以上正本係照原本作成。
如不服本判決，應於判決送達後20日內，向本院提出上訴狀並應
記載上訴理由，如於本判決宣示後送達前提起上訴者，應於判決
送達後20日內補提上訴理由書(須附繕本)。
中　　華　　民　　國　　111 　年　　10　　月　　24　　日
                            書記官  許慈翎